# 请教陈版主半年报原始报表的问题

提问人：辉哥 2017 时间：2018-07-12 16:01:14
你好陈版，IPO审计中三年一期，对于最后一期半年报的原始报表如何确定，由于企业在7.15前会预缴二季度所得税，但是所得税申报表上只有营业收入、营业成本、利润总额三个涉及报表的项目，不会向税务局报送全套报表，此时原始报表应该以哪个为准?

回答人：chenyiwei
如果以审定后的完整报表向税务机关报送的，则原始报表和申报报表一致。 如果以未审数向税务机关报送的，则原始报表和申报报表不一致。 如果如你所述“所得税申报表上只有营业收入、营业成本、利润总额三个涉及报表的项目，不会向税务局报送全套报表”，则纳税申报表中的这三个数字视同原始报表。